【裁判字號】    97,消債更,428
【裁判日期】    990301
【裁判案由】    更生事件
【裁判全文】
臺灣臺北地方法院民事裁定           97年度消債更字第428號
聲  請  人
即債務  人  甲○○
上列聲請人聲請消費者債務清理更生事件，本院裁定如下：
    主  文
債務人甲○○自中華民國九十九年三月一日下午四時起開始更生
程序。
命司法事務官進行本件更生程序。
    理  由
一、按債務人與金融機構協商成立者，不得聲請更生或清算。但
    因不可歸責於己之事由，致履行顯有重大困難者，不在此限
    。本條例施行前，債務人依金融主管機關協調成立之中華民
    國銀行公會會員，辦理消費金融案件無擔保債務協商機制與
    金融機構成立之協商，準用前項之規定。消費者債務清理條
    例第151條第5項、第6項分別定有明文。次按法院開始更生
    程序之裁定，應載明其年、月、日、時，並即時發生效力。
    又按法院裁定開始更生或清算程序後，得命司法事務官進行
    更生或清算程序，必要時得選任律師、會計師或其他適當之
    自然人或法人一人為監督人或管理人。消費者債務清理條例
    第45條第1項、第16條第1項分別定有明文。
二、本件債務人主張：聲請人前向多家金融機構申請信用卡、現
    金卡、信用貸款等，積欠債務達新臺幣（下同）0000000元
    ，有不能清償債務情事，經依金融主管機關協調成立之中華
    民國銀行公會會員辦理消費金融案件無擔保債務協商機制與
    金融機構達成分期還款協議，同意自民國96年2月10日起，
    每月還款13060元。聲請人於96年間之每月平均收入23535元
    ，聲請人依約繳款數期後，因於96年10月間遭資遣，向金融
    機構請求放寬還款條件又遭拒，勉強撐至96年12月間已無力
    負擔，不得已毀諾。聲請人嗣另覓工作，現從事郵件包裝作
    業員之工作，每月薪資18300元，每月另獲臺北縣新店市公
    所中低收入兒童少年生活補助子女2人共2800元，但須負擔
    本人及子女2人之基本生活費用、健保費、教育費等，及繳
    納房屋貸款，聲請人實無力繼續履行原協商之清償約定，因
    不可歸責於己之事由，致履行有重大困難，且目前無擔保或
    無優先權之債務總額未逾1200萬元，復未經法院裁定開始清
    算程序或宣告破產，聲請人具高度誠意以更生方式面對債務
    ，爰向本院聲請更生等語。
三、經查，債務人所主張之上開事實，業據提出債務協商清償協
    議書、債權人清冊、財產及收入狀況說明書、無擔保債務還
    款計畫、存摺影本、薪資單、戶籍謄本、財政部臺北市國稅
    局95、96年度綜合所得稅各類所得資料清單、財產歸屬資料
    清單、薪資明細單、收據等件為證。此外，復查無債務人有
    消費者債務清理條例第6條第3項、第8條或第46條各款所定
    駁回更生聲請之事由存在，則債務人聲請更生，應屬有據，
    爰裁定如主文第1項所示，並依上開規定裁定命司法事務官
    進行本件更生程序。
四、依首揭法條，裁定如主文。
中    華    民    國    99    年    3     月    1     日
                      臺灣臺北地方法院臺北簡易庭
                            法  官  羅富美
上列正本證明與原本無異。
本件不得抗告。
中    華    民    國    99    年    3     月    1     日
                            書記官  方蟾苓

司法院資訊處製作；財團法人民間司法改革基金會備份。
